【裁判字號】    92,易,1137
【裁判日期】    920624
【裁判案由】    賭博
【裁判全文】
臺灣高雄地方法院刑事判決                          九十二年易字第一一三七號
    公  訴  人  臺灣高雄地方法院檢察署檢察官
    被      告  己○○
                子○○
                甲○○
                癸○○
                乙○○
                辛○○
                庚○○
右列被告因賭博案件，經檢察官聲請簡易判決處刑（九十一年度偵字第五九七二號、
第六八四一號、第八一七八號、第九六二五號、第一二四七四號、第一二五九九號、
第一三○五八號、第一四四二五號），嗣因本院高雄簡易庭認為不宜適用簡易程序，
簽准改用通常程序審判，本院判決如左：
    主  文
己○○共同以賭博為常業，處有期徒刑陸月，如易科罰金，以參佰元折算壹日。
如附表所示之電動賭博機具共捌拾壹台（含ＩＣ板捌拾壹塊）、賭資新臺幣壹佰玖拾
元、現金新臺幣壹萬陸仟捌佰元、白色短袖上衣壹件、賭資新臺幣貳仟貳佰伍拾元、
代幣參佰參拾柒枚、機台營業紀錄表壹張、機檯開關遙控器壹個、暗門開關遙控器壹
個、賭資壹仟伍佰元、代幣壹仟柒佰肆拾伍枚等物均沒收。
子○○、甲○○共同以賭博為常業，各處有期徒刑貳月，如易科罰金，均以參佰元折
算壹日，均緩刑貳年。
扣案如附表編號一所示之電動賭博機具共壹拾柒台、現金新臺幣壹萬陸仟捌佰元、賭
資新臺幣壹佰玖拾元、白色短袖上衣壹件均沒收。
癸○○共同以賭博為常業，處有期徒刑貳月，如易科罰金，以參佰元折算壹日，緩刑
貳年。
扣案如附表編號二所示之電動賭博機具共貳拾貳台、賭資新臺幣貳仟伍佰伍拾元沒收
。
乙○○在公眾得出入之場所賭博財物，處罰金壹仟伍佰元，如易服勞役，以參佰元
折算壹日。
扣案如附表編號一所示之現金新臺幣肆佰元沒收。
庚○○在公眾得出入之場所賭博財物，處罰金壹仟伍佰元，如易服勞役，以參佰元折
算壹日。
辛○○在公眾得出入之場所賭博財物，處罰金壹仟伍佰元，如易服勞役，以參佰元折
算壹日。
    事  實
一、己○○自民國九十年八月起，共同與子○○、甲○○、癸○○及壬○○（俟到案
    後另結）等人，基於以賭博為常業之犯意聯絡，由己○○分別以新台幣（下同）
    一萬六千元至一萬八千元等之薪資，僱用子○○等人，在己○○所開設位在高雄
    市○○區○○路八十八號中日超商附設「利玖遊藝場」內擔任店員，負責為賭客
    開（洗）分及兌換現金等工作，渠等所為之具體事實如左：
(一)、己○○於九十年八月份起，在右址「利玖遊藝場」之公眾得出入場所內，擺設如
    附表編號一所示之電動賭博機具，以一比一或五比一之方式（即現金一元、五元
    換算分數一分），與不特定人對賭。甲○○及子○○明知己○○係以擺設電動賭
    博機具與不特定賭客對賭，仍分別於九十年九月間、九十一年二月中旬許起，受
    僱於己○○，負責為賭客從事開（洗）分及兌換現金之工作。嗣於九十一年三月
    十三日十五時五十分許，正由子○○及甲○○擔任店員之際，賭客乙○○前至上
    開處所賭玩大舞台遊戲機後，以累積分數向店員子○○兌換四百分，而子○○於
    確認機台分數後，將四百元現金置放在白色短袖上衣內欲掩飾兌換現金之舉時，
    為警當場查獲，並扣得己○○所有之上開電動賭博機具共十七台（含ＩＣ板十九
    塊）、機台內十元硬幣合計一百九十元、預備供兌換之賭金一萬六千八百元及白
    色短袖上衣一件等物品。
(二)、己○○於經警查獲後，復於九十一年三月十五日起，在「利玖遊藝場」內擺設如
    附表編號二所示之電動賭博機具，以一比一或一比五之方式（即現金一元換算分
    數一分、五分），與不特定人對賭。癸○○明知己○○係以擺設電動賭博機具與
    不特定賭客對賭，仍於九十一年三月二十七日起，受僱於己○○，負責為賭客實
    施開（洗）分及兌換現金之行為。嗣於九十一年三月二十八日十六時四十分許，
    庚○○、丙○○及丁○○○（後二者俟到案後再行審結）正與上開賭博機具對賭
    時，為警當場查獲，並扣得己○○所有之上開電動賭博機具共二十二台（含ＩＣ
    板二十二塊）及機台內之賭資二千五百五十元等物。
(三)、己○○於經警查獲後，復於九十一年三月二十八日起，在「利玖遊藝場」內，擺
    設如附表編號三所示之電動賭博機具，以一比一之方式，與不特定人對賭。壬○○明知己○○係以擺設電動賭博機具與不特定賭客對賭，仍於九十一年五月二十
    六日起，受僱於己○○，負責為賭客洗分及兌換代幣、現金。嗣於九十一年五月
    二十七日十七時三十分許，辛○○正與上開賭博機具對賭時，為警當場查獲，並
    扣得己○○所有之上開電動賭博機具共二十台（含ＩＣ板二十二塊）及代幣三百
    七十七枚等物。
(四)、己○○於經警查獲後，復於九十一年五月二十七日起，在「利玖遊藝場」內，擺
    設如附表編號四所示之電動賭博機具，以一比一之方式，與不特定人對賭，由壬○○負責為賭客洗分及兌換代幣、現金。嗣於九十一年六月十八日十七時五十分
    許，賭客戊○○（俟到案後審結）玩賭電動賭博機台結束，兌得賭資一千五百元
    時，再次經警所查獲，並當場扣得電動賭博機台二十二具（內含ＩＣ板二十二塊
    ）、賭資一千五百元、機台營業紀錄表一張、暗門開關遙控器、機台開關遙控器
    各一個及代幣一千四百七十五個等物品。
二、案經高雄市政府警察局小港分局移請臺灣高雄地方法院檢察署檢察官偵查起訴。
    理  由
一、右揭事實，訊據被告己○○、子○○、甲○○、癸○○、乙○○、庚○○、辛○○均坦承不諱，且互核渠等相互間之供述均相符合，並有如附表所示之電動賭博
    機具共八十一台（含ＩＣ板八十一塊）、賭資一百九十元、現金一萬六千八百元
    、白色短袖上衣一件、現金四百元、賭資二千二百五十元、代幣三百三十七枚、
    一千七百四十五枚、機台營業紀錄表一張、機檯開關遙控器一個、暗門開關遙控
    器一個、賭資一千五百元等扣案供佐。復有保管條、營業場所臨檢紀錄表、營利
    事業登記證、現場圖及現場照片多幀等物品附卷足憑，故本案事證已臻明確，故
    被告己○○、子○○、甲○○、癸○○、乙○○、庚○○、辛○○等人賭博犯行
    堪予認定。
二、被告己○○所經營之「利玖遊藝場」係以擺設電動機具供不特定人把玩，然前往
    把玩之客人均係與該遊藝場內所陳列之電動機具實施對賭行為，除據被告己○○
    、乙○○等人坦言屬實外，並觀諸前開營利事業登記證、現場照片及現場圖等自
    明，而被告子○○、甲○○及趙宜臻等人均明知此情，猶受僱於被告己○○擔任
    開（洗）分及兌換賭金為工作內容，足證渠等均有恃賭博維生，以之為常業之主
    觀意圖。故核被告己○○、子○○、甲○○、癸○○所為，均係犯刑法第二百六
    十七條之常業賭博罪。被告己○○上開犯行分別與子○○、甲○○、癸○○及壬○○等人間，有犯意聯絡及行為分擔，皆為共同正犯。被告子○○、甲○○；及
    被告趙宜臻則各別就事實欄一、二所示之犯行，分別與被告己○○間，有犯意聯
    絡及行為分擔，皆為共同正犯。另被告乙○○、庚○○及辛○○所為，則係犯刑
    法第二百六十六條第一項前段之賭博罪。爰審酌被告己○○多次經警查獲猶故技
    重施，惡性非輕，惟念其與子○○、甲○○、癸○○、辛○○、庚○○等人，均
    無前科，另渠等及乙○○於犯罪後坦承全部犯行，態度尚佳等一切情狀，故各量
    處如主文所示之刑，並就己○○、子○○、甲○○、癸○○分別諭知易科罰金之
    折算標準；另對乙○○、庚○○及辛○○等人各諭知易服勞役之折算標準，藉資
    懲儆。末查，被告子○○、甲○○及趙益蓁前均未曾受有期徒刑以上之宣告，此
    有臺灣高等法院被告全國前案紀錄表在卷憑查，因年輕識淺，謀職時未能深慮，
    致罹刑典，經此偵審及前開刑之宣告，信無再犯之虞，故本院認前開對渠等刑之
    宣告，均以暫不執行為適當，爰併予諭知緩刑二年，用啟自新。扣案如附表所示
    之電動賭博機具共八十一台（含ＩＣ板八十一塊）、一百九十元、二千五百五十
    元及一千五百元等物，係當場賭博之器具或在賭檯之財物，爰依刑法第二百六十
    六條第一項之規定，不問屬於犯人與否，均沒收之。另扣案之現金一萬六千八百
    元、代幣三百三十七枚、代幣一千四百七十五枚、機台營業紀錄表一張、機檯開
    關遙控器一個、暗門開關遙控器一個、現金四百元等物則屬被告己○○及乙○○
    所有，且均係供犯罪所用或因犯罪所得之物，業據被告己○○等人供承在卷，爰
    分別依刑法第三十八條第一項第二款第三款之規定，併予宣告沒收。
據上論斷，應依刑事訴訟法第四百五十二條、第二百九十九條第一項前段、刑法第二
十八條、第二百六十六條、第二百六十七條、第四十一條第一項、第四十二條第二項
、第七十四條第一款、第三十八條第一項第二款、第三款，罰金罰鍰提高標準條例第
一條前段、第二條，判決如主文。
中      華      民      國     九十二     年     六     月    二十四    日
                               臺灣高雄地方法院刑事第四庭
                                     法  官    李代昌
右正本證明與原本無異。
如不服本判決，應於判決送達後十日內，向本院提出上訴狀。
                                     書記官    吳月華
中      華      民      國     九十二     年     六     月    二十四    日
附錄本判決論罪科刑適用法條
中華民國刑法第二百六十七條
 (常業賭博罪)
以賭博為常業者，處二年以下有期徒刑，得併科一千元以下罰金。
中華民國刑法第二百六十六條
 (普通賭博罪與沒收物)
在公共場所或公眾得出入之場所賭博財物者，處一千元以下罰金。但以供
人暫時娛樂之物為賭者，不在此限。
當場賭博之器具與在賭檯或兌換籌碼處之財物，不問屬於犯人與否，沒收
之。
附表：
┌──┬─────┬────────┬───────┬─────┬───┐
│編號│經營起迄時│  地      點    │ 電動賭博機具 │ 扣案物品 │行為人│
│    │間        │                │ 名稱及數量   │          │      │
├──┼─────┼────────┼───────┼─────┼───┤
│    │          │                │春秋二代一台  │          │      │
│    │          │                │超級金龍鳳一台│          │      │
│    │          │                │動物柏青樂一台│          │      │
│    │          │                │超級賽狗雙人座│硬幣一百九│      │
│    │九十年八月│                │二台          │十元      │      │
│    │份起，至九│                │大舞台一台    │現金一萬六│店員錢│
│    │十一年三月│高雄市小港區樂利│霹靂貓一台    │千八百元  │靜怡、│
│ 一 │十三日十五│路八十八號「中日│泰山樂園一台  │白色短袖上│甲○○│
│    │時五十分經│超商」          │滿貫大亨三台  │衣一件    │賭客林│
│    │警查獲時止│                │王冠迷十三（二│現金四百元│育生  │
│    │。        │                │代）一台      │          │      │
│    │          │                │嘉義瑪莉二台  │          │      │
│    │          │                │金象王樂園一台│          │      │
│    │          │                │彩金雙碰燈一台│          │      │
├──┼─────┼────────┼───────┼─────┼───┤
│    │          │                │春秋二代一台  │          │      │
│    │          │                │超級賽狗四台  │          │      │
│    │九十一年三│                │滿貫大亨五台  │          │店員趙│
│    │月十五日起│                │雙碰燈一台    │          │宜蓁  │
│    │，至同年三│                │大象王國一台  │現金二千二│賭客陳│
│ 二 │月二十八日│ 同   右        │金象王一台    │百五十元  │慧芬、│
│    │十六時十五│                │大霸二台      │          │丙○○│
│    │分再度經警│                │嘉義瑪莉二台  │          │、林蕭│
│    │警查獲時。│                │柏青樂一台    │          │淑敏  │
│    │          │                │黃金列車一台  │          │      │
│    │          │                │珍珠船二台    │          │      │
│    │          │                │樂透一台      │          │      │
├──┼─────┼────────┼───────┼─────┼───┤
│    │          │                │大霸王二台    │          │      │
│    │          │                │春秋二代一台  │          │      │
│    │九十一年三│                │賽狗二台      │          │      │
│    │月二十八日│                │滿貫大亨五台  │          │      │
│    │經警查獲後│                │黃金夜總會二台│代幣三百三│店員黃│
│ 三 │，至同年五│ 同   右        │珍珠船一台    │十七枚    │美麗  │
│    │月二十七日│                │變色龍一台    │          │賭客黃│
│    │十七時三十│                │金象王一台 │          │建華  │
│    │分復為警查│                │彩金雙碰燈一台│          │      │
│    │獲。      │                │大象王國一台  │          │      │
│    │          │                │龍鳳柏青樂一台│          │      │
│    │          │                │動物柏青樂二台│          │      │
├──┼─────┼────────┼───────┼─────┼───┤
│    │          │                │黃金列車一台  │          │      │
│    │          │                │嘉義瑪莉二台  │          │      │
│    │          │                │春秋二代一台  │          │      │
│    │九十一年五│                │超級賽狗二台  │          │      │
│    │月二十七日│                │滿貫大亨五台  │機台營業紀│      │
│ 四 │，至同年六│                │黃金夜總會一台│錄表一張  │店員黃│
│    │月十八日十│  同  右        │珍珠船一台    │機檯開關遙│美麗  │
│    │七時五十分│                │變色龍一台    │控器一個  │賭客洪│
│    │經警查獲時│                │金象王一台    │暗門開關遙│和平  │
│    │止。      │                │彩金雙碰燈一台│控一個    │      │
│    │          │                │大象王國一台  │賭資一千五│      │
│    │          │                │龍鳳一台      │百元      │      │
│    │          │                │動物柏青樂二台│代幣一千四│      │
│    │          │                │大霸王二台    │百七十五枚│      │
└──┴─────┴────────┴───────┴─────┴───┘


司法院資訊處製作；財團法人民間司法改革基金會備份。
